【裁判字號】    95,易,314
【裁判日期】    950921
【裁判案由】    違反保護令罪等
【裁判全文】
臺灣宜蘭地方法院刑事判決               95年度易字第314號
    公  訴  人  臺灣宜蘭地方法院檢察署檢察官
    被      告  甲○○
上列被告因違反保護令罪等案件，經檢察官提起公訴（95年度偵
字第1293號），本院合議庭裁定由受命法官獨任進行簡式程序程
序，爰不經通常程序判決如下：
    主  文
甲○○連續犯違反保護令罪，處拘役伍拾伍日，如易科罰金，以
銀元佰元即新臺幣玖佰元折算壹日；又犯違反保護令罪，處拘
役拾日，如易科罰金，以新臺幣壹仟元折算壹日。應執行拘役
柒拾伍日，如易科罰金，以銀元佰元即新臺幣玖佰元折算壹日
。
    事  實
一、甲○○與乙○○為夫妻，具有家庭暴力防治法第三條第一款
    所定之家庭成員關係。又甲○○前因實施家庭暴力行為，經
    本院於民國九十四年九月十二日以九十四年度家護字第二三
    五號核發民事通常保護令（下稱保護令），命其不得對乙○
    ○實施身體或精神上不法侵害行為及不得直接或間接對乙○
    ○為騷擾行為，且保護令有效期間為十月後，經宜蘭縣警察
    局礁溪分局員警告知而得悉前開保護令內容。詎仍基於違反
    保護令之概括犯意：
  (一)先後於附表一所示時間，去電乙○○並以附表一所載加害乙
    ○○之生命、身體等言詞出言恫嚇，而以此使乙○○心生畏
    ，危害於乙○○安全之精神上不法侵害行為，違反本院核發
    之前開保護令。
  (二)於九十五年三月十二日十四時許，至乙○○位於宜蘭縣礁溪
    鄉○○○路一之三十九號住處取物時，因與乙○○發生口角
    衝突，竟以「壞女人」、「爛女人」等語出言辱罵乙○○，
    並將乙○○與友人林依萍包好之春捲及置放書櫃之書籍與花
    盆摔落在地（毀損部分未據告訴），而以此辱罵乙○○及製
    造使用畏怖情境之直接騷擾行為，違反本院核發之前開保護
    令。
二、甲○○另基於違反保護令之犯意，於附表二所列之時間，去
    電乙○○並以附表二所載加害生命之言語出言恫嚇乙○○，
    致使乙○○心生畏懼，致生危害於安全，而以此對乙○○實
    施精神上不法侵害之家庭暴力行為，違反本院核發之上開保
    護令。
三、案經宜蘭縣警察局礁溪分局報告臺灣宜蘭地方法院檢察署檢
    察官偵查起訴。
    理  由
一、上開事實，業據被告甲○○坦承不諱，核與被害人乙○○及
    證人林依萍分別於警詢及偵查中到庭指述情節吻合一致，復
    有本院九十四年度家護字第二三五號保護令、被告甲○○於
    電話中出言恫嚇被害人乙○○之錄音內容譯文一份及被告甲
    ○○摔落春捲、書籍及花盆之現場照片七幀在卷可稽，堪徵
    被告之自白皆與真實相符，均可採憑。本件事證咸臻明確，
    被告犯行均堪認定，皆應依法論科。
二、被告甲○○於實施事實一之行為後，刑法及刑法施行法業於
    九十四年二月二日經總統以華總一義字第０九四０００一四
    九０一號令修正公布，並於九十五年七月一日施行（下稱修
    正後刑法），是參酌最高法院九十五年五月二十三日刑事庭
    第八次會議決議，修正後刑法第二條第一項之規定，係規範
    行為後法律變更所生新舊法律比較適用之準據法，於修正後
    刑法施行後，應適用修正後刑法第二條第一項之規定，為「
    從舊從輕」之比較。另於比較時應就罪刑有關之共犯、未遂
    犯、想像競合犯、牽連犯、連續犯、結合犯，以及累犯加重
    、自首減輕暨其他法定加減原因（如身分加減）與加減比例
    等一切情形，本於統一性及整體性原則，綜其全部罪刑之結
    果而為比較，亦即本案涉及法律變更之部分，經附表三所示
    比較修正前後刑法之相關規定結果後，因事實一部分，修正
    後刑法並未較有利於被告，爰就事實一及定應執行刑部分，
    皆依修正後刑法第二條第一項之規定，適用被告行為時之修
    正前刑法，合先敘明。
三、按家庭暴力防治法所稱之騷擾，謂任何打擾、警告、嘲弄或
    辱罵他人之言語、動作或製造使人心生畏怖情境之行為，家
    庭暴力防治法第二條第三款定有明文。是核被告甲○○就前
    開事實一之行為，係犯家庭暴力防治法第五十條第一款、第
    二款之違反保護令罪及修正前刑法刑法第三百零五條之恐嚇
    危害安全罪。又其於事實一(一)部分，乃以一行為同時觸犯違
    反保護令罪及恐嚇危害安全罪，應依修正前刑法第五十五條
    前段想像競合犯之規定，從一重之違反保護令罪處斷。至其
    於事實一所為之違反保護令二罪，則因時間緊接，方法雷同
    且觸犯基本構成要件相同之罪，顯係基於概括犯意反覆為之
    ，應依修正前刑法第五十六條連續犯之規定加重其刑。另被
    告甲○○就事實二部分之行為，亦係犯家庭暴力防治法第五
    十條第一款之違反保護令罪及刑法第三百零五條之恐嚇危害
    安全罪。而其此部分亦係以一行為同時觸犯違反保護令罪及
    恐嚇危害安全罪，應依刑法第五十五條想像競合犯之規定，
    從一重之違反保護令罪處斷。其所犯事實一之連續違反保護
    令罪及事實二之違反保護令罪，犯意各別，行為互殊，應分
    論併罰之。爰審酌被告甲○○漠視本院核發之保護令而一再
    違反保護令之規範內容，情節匪淺，然念其犯後坦承犯行，
    到庭態度尚佳，再參酌其對被害人造成精神上之侵害程度，
    及其素行、犯罪動機、目的、手段等一切情狀，爰酌情各量
    處如主文所示之刑，並各依修正前、後刑法之規定諭知易科
    罰金之折算標準後，再依修正前刑法之規定，定其應執行刑
    及諭知易科罰金之折算標準。
據上論斷，應依刑事訴訟法第二百七十三條之一第一項、第二百
九十九條第一項前段，家庭暴力防治法第五十條第一款、第二款
，刑法第十一條前段、第二條第一項前段、修正前刑法第五十六
條、修正前刑法第三百零五條、刑法第三百零五條、修正前刑法
第五十五條前段、刑法第五十五條、修正前刑法第四十一條第一
項前段、刑法第四十一條第一項前段、修正前刑法第五十一條第
六款，罰金罰鍰提高標準條例第一條前段、修正前罰金罰鍰提高
標準條例第二條，現行法規所定貨幣單位折算新臺幣條例第二條
，判決如主文。
本案經檢察官賴慶祥到庭執行職務
中    華    民    國    95    年    9     月    21    日
                  刑事第二庭法  官  陳嘉年
以上正本證明與原本無異。
如不服本判決應於收受本判決後10日內向本院提出上訴書狀，其
未敘述上訴理由者，並得於提起上訴後10日內向本院補提理由書
狀(均須按他造當事人之人數附繕本)「切勿逕送上級法院」。
                            書記官  林嘉萍
中    華    民    國    95    年    9     月    22    日
附錄本案論罪科刑法條全文
刑法第三百零五條
以加害生命、身體、自由、名譽、財產之事，恐嚇他人致生危害
於安全者，處二年以下有期徒刑、拘役或三百元以下罰金。
家庭暴力防治法第五十條
違反法院依第十三條、第十五條所為之下列裁定者，為本法所稱
之違反保護令罪，處三年以下有期徒刑、拘役或科或併科新臺幣
十萬元以下罰金︰
一  禁止實施家庭暴力行為。
二  禁止直接或間接騷擾、接觸、通話或其他連絡行為。
附表一
 ┌─┬──────┬───────────────┐
 │編│日期        │ 恐嚇內容（臺語）             │
 │號│            │                              │
 ├─┼──────┼───────────────┤
 │一│九十四年十一│「你這個夭壽女人，你都不怕我死│
 │  │月十八日十七│了，恁爸這條命跟你拼了，你最好│
 │  │時四十分許  │不要讓我看到」、「沒關係，我們│
 │  │            │走著瞧，最好不要出門，要記得我│
 │  │            │講的話，恁爸（指被告自己）如果│
 │  │            │沒有跟你處理，我跟你同姓」    │
 ├─┼──────┼───────────────┤
 │二│九十五年三月│「幹你娘雞巴！給我試試看，你不│
 │  │四日六時許  │相信給我試試看，幹你娘雞巴！給│
 │  │            │我掛電話」、「幹你娘！不要臉的│
 │  │            │女人，為什麼不講，你有夠不要臉│
 │  │            │，比賺的都還不如，你是種爛貨，│
 │  │            │你知道嗎？沒關係，我回去就給它│
 │  │            │毀掉，幹你娘！」、「帶孩子出去│
 │  │            │玩，我看你是去給人家幹」、「你│
 │  │            │的雞巴不知道給多少男人幹過」、│
 │  │            │「你出門絕對給車撞死，出去你會│
 │  │            │報應，你這個女人夭壽，我要讓你│
 │  │            │回來什麼都沒有，都不敢講了，幹│
 │  │            │你娘雞巴！」                  │
 ├─┼──────┼───────────────┤
 │三│九十五年三月│「幹你娘雞巴」、「我會去門口等│
 │  │四日六時三十│你，你就不要去上班，試試看，你│
 │  │分許        │在騙我」、「你就不要給我看到，│
 │  │            │沒關係，你就顧好，到現在了，豁│
 │  │            │出去了」                      │
 ├─┼──────┼───────────────┤
 │四│九十五年四月│「便看到，我便砍你，沒，跟你同│
 │  │七日二十二時│姓」                          │
 │  │許          │                              │
 └─┴──────┴───────────────┘
附表二
 ┌─┬──────┬───────────────┐
 │編│日期        │ 恐嚇內容（臺語）             │
 │號│            │                              │
 ├─┼──────┼───────────────┤
 │一│九十五年七月│「你會給我錄音，一旦判離婚，你│
 │  │四日六時五十│就要注意，我一命賠一命，等一下│
 │  │分許        │你路上要小心」                │
 └─┴──────┴───────────────┘
附表三
┌───┬───────┬────────┬──────┐
│比較  │修正前刑法    │修正後刑法      │依從舊從輕原│
│法條  │              │                │則之比較結果│
├───┼───────┼────────┼──────┤
│修正前│連續數行為而犯│刪除            │依修正後刑法│
│刑法第│同一之罪名者，│                │，並未較有利│
│五十六│以一罪論。但得│                │於被告      │
│條之連│加重其刑至二分│                │            │
│續犯  │之一          │                │            │
├───┼───────┼────────┼──────┤
│刑法第│一行為而觸犯數│一行為而觸犯數罪│同上        │
│五十五│罪名者，從一重│名者，從一重處斷│            │
│條前段│處斷          │（刪除原本第五十│            │
│      │              │五條後段關於犯一│            │
│      │              │罪而其方法或結果│            │
│      │              │之行為犯他罪名之│            │
│      │              │牽連犯規定）    │            │
├───┼───────┼────────┼──────┤
│刑法第│依罰金罰鍰提高│依刑法施行法第一│同上        │
│三百零│標準條例第一條│條之一第一項、第│            │
│五條  │前段規定，三百│二項提高三十倍，│            │
│      │元銀元得提高至│最高可處新臺幣九│            │
│      │十倍，最高可處│千元            │            │
│      │銀元三千元即新│                │            │
│      │臺幣九千元    │                │            │
├───┼───────┼────────┼──────┤
│刑法第│依修正前罰金罰│如易科罰金，以新│同上        │
│四十一│鍰提高標準條例│臺幣一千元、二千│            │
│條第一│第二條規定，易│元或三千元折    │            │
│項前段│科罰金數額提高│算一日          │            │
│      │為一百倍，如易│                │            │
│      │科罰金，以銀元│                │            │
│      │三百元即新臺幣│                │            │
│      │九百元折算一日│                │            │
├───┼───────┼────────┼──────┤
│刑法第│宣告多數拘役者│宣告多數拘役者，│同上        │
│五十一│，比照前款定其│比照前款定其刑期│            │
│條第六│刑期。但不得逾│。但不得逾一百二│            │
│款    │四個月        │十日            │            │
└───┴───────┴────────┴──────┘


司法院資訊處製作；財團法人民間司法改革基金會備份。
